臺灣高等法院臺中分院刑事判決　　　　 100年度上訴字第26號
上　訴　人
即　被　告　譚博裕
選任辯護人　陳沆河律師
上列上訴人即被告因公共危險等案件，不服臺灣臺中地方法院99
年度訴字第2971號中華民國99年11月17日第一審判決（起訴案號
：臺灣臺中地方法院檢察署99年度偵字第22120號），提起上訴
，本院判決如下：
    主  文
上訴駁回。
譚博裕緩刑肆年，並應於緩刑期間，1.禁止對吳孟蓁為騷擾之行
為，2.向指定之政府機關、政府機構、行政法人、社區或其他符
合公益目的之機構或團體提供壹佰捌拾小時之義務勞務，3.付保
護管束。
    理  由
一、本案經本院審理結果，認第一審判決認事用法及量刑均無不
    當，應予維持，並引用第一審判決書記載之事實、證據及理
    由（如附件）。
二、本件被告譚博裕上訴意旨略以：被告因罹患「重度憂鬱症伴
    隨精神病性特質」，自民國97年4月3日起迄98年1月23日止
    至臺中市○○區○○街334號心身美診所就醫接受治療共10
    次，於99年10月11日起，被告又因「雙極性情感型精神病」
    症狀，至臺中市維新醫院門診治療。被告行為時，因罹患雙
    極性情感型精神病，飲酒至醉，又因酒後情緒欠佳，致誤罹
    刑章其情堪憫。本件被告已經向告訴人吳孟蓁及其父母道歉
    ，取得告訴人之諒解，並已與告訴人達成民事和解，賠償告
    訴人之損失新臺幣（下同）20萬元，告訴人表示不再追究被
    告刑責。被告經過此次教訓，已無再犯之虞，請求諭知被告
    緩刑，以啟自新等語。
三、雖然被告提出之心身美診所出具之診斷證明書記載「被告因
    重度憂鬱症伴隨精神病性特質，自97年4月3日起迄98年1月2
    3日止，於本院門診就醫接受治療共10次」等字（參本院卷
    第26頁），臺中市維新醫院出具之診斷證明書記載「被告因
    雙極性情感型精神病，自99年10月11日迄99年11月1日止，
    於本院定期就診」等字（參本院卷第27頁），且被告於案發
    當日凌晨2時42分經警對其施以呼氣酒精濃度測試，結果測
    得呼氣中酒精濃度達每公升0.94毫克（參警卷第31頁）。惟
    被告於案發當日上午7時18分許在警局製作筆錄時，對於
    為何住在案發處所，如何引起火災乙情，均能清楚陳述（參
    警卷第13-19頁）。被告於本院準備程序及審理中應答流
    暢、神態自然，看不出有何異常之象。被告及辯護人對於
    被告案發當時之精神狀況是否符合刑法第19條之規定要件，
    亦無任何主張。本院因認並無證據證明被告為本件犯行時，
    有因上述原因，致不能辨識其行為違法或欠缺依其辨識而行
    為之能力，或致該些辨識能力顯著減低之情形，尚非能遽以
    刑法第19條之規定減免其刑責。另刑法第59條規定「犯罪之
    情狀顯可憫恕，認科以最低刑度仍嫌過重者，得酌量減輕其
    刑」，必須犯罪另有特殊之原因與環境等，在客觀上足以引
    起一般同情，認為即予宣告法定最低刑度猶嫌過重者，始有
    其適用。而本件被告借住告訴人所提供之案發房屋，理應心
    存感恩，小心維護安全，卻僅因酒後心情欠佳，認為告訴人
    刻意迴避，即將告訴人所有之物徒手破壞並放火燒燬，致生
    公共危險，此種行徑顯無堪資憫恕可言，自非能依刑法第59
    條之規定酌減其刑。今被告僅以前詞提起上訴，卻未指摘原
    審判決有何違法或不當之情形，為無理由，應予駁回。
四、被告於原審判決後，已於99年12月13日與告訴人達成和解，
    內容主要為被告當場賠償告訴人20萬元，告訴人願具狀向法
    院請求對被告從輕發落，給予被告緩刑重新做人之機會（參
    本院卷第28頁和解書），告訴人並於99年12月17日具狀陳報
    該情（參本院卷第24頁刑事陳報狀），於100年1月27日在本
    院審理中復為同樣之陳述（參本院卷第39頁筆錄），且被告
    未曾受有期徒刑以上刑之宣告，此有臺灣高等法院被告前案
    紀錄表在卷可證，本院因認被告經此次起訴審判教訓後，當
    知所警惕，信無再犯之虞，本件所宣告之刑以暫不執行為適
    當，乃併予宣告緩刑四年，以啟自新。又被告雖與告訴人達
    成和解並賠償20萬元，惟本院為督促被告確實履行「今後被
    告不得對告訴人有任何騷擾情事」之另一和解條件，並使被
    告對於放火行為所造成之公共危險能稍做彌補及謹記在心，
    復參酌檢察官於本院審理時亦陳明「若庭上為緩刑諭知的話
    ，請求就和解條件中不要騷擾被害人部分，放入判決主文內
    ，並諭知義務勞動。」等語（參本院卷第39頁筆錄），爰依
    照刑法第74條第2項第5款、第7款之規定，而併為如主文所
    示附負擔之宣告，並依刑法第93條第1項第2款之規定，諭知
    於緩刑期間付保護管束。被告爾後如再騷擾告訴人情節重大
    ，足認宣告緩刑難收預期效果時，告訴人得依刑法第75條之
    1第1項第4款之規定，向檢察官陳報，由檢察官斟酌情節為
    撤銷緩刑宣告之聲請。
據上論斷，應依刑事訴訟法第373條、第368條，刑法第74條第1
項第1款、第2項第5款、第7款、第93條第1項第2款，判決如主文
。
本案經檢察官徐錫祥到庭執行職務。
中    華    民    國   100    年    2     月    17    日
            刑事第七庭    審判長法  官  林  榮  龍
                                法  官  王  義  閔
                                法  官  李  秋  娟
以上正本證明與原本無異。
毀損罪部分不得上訴。
公共危險罪部分如不服本判決應於收受送達後十日內向本院提出
上訴書狀，其未敘述上訴之理由者，並得於提起上訴後十日內向
本院補提理由書（均須按他造當事人之人數附繕本）「切勿逕送
上級法院」。
                                書記官  詹  錫  朋
中    華    民    國   100    年    2     月    17    日